【裁判字號】    97,簡上,973
【裁判日期】    971030
【裁判案由】    賭博
【裁判全文】
臺灣板橋地方法院刑事判決             97年度簡上字第973號
上  訴  人
即  被  告  甲○○
上列上訴人即被告因賭博案件，不服本院中華民國97年6 月13日
97年度簡字第4972號第一審判決（聲請簡易判決處刑案號：97年
度速偵字第1691號），提起上訴，本院管轄之第二審合議庭判決
如下：
    主  文
上訴駁回。
    事實及理由
一、本案經本院審理結果，認原審以被告甲○○犯意圖營利供給
    賭博場所罪，而依刑法第268 條前段、第41條第1 項前段、
    第38條第1 項第2 款、第3 款等規定，判處有期徒刑2 月，
    如易科罰金，以新臺幣（下同）1 千元折算1 日，併宣告扣
    案之麻將1 副、門風1 個、骰子3 顆及現金200 元均沒收，
    其認事用法均無違誤，量刑亦屬適當，應予維持，故均引用
    如附件第一審刑事簡易判決書記載之犯罪事實、證據及理由
    。
二、上訴意旨略以：伊只是與高中同學1 個月聚1 次，伊之前有
    去買酒，供大家一起喝，大家協議好贏的錢就拿來抵酒錢，
    故伊並無營利之意圖，原審判決認定伊有營利之意圖有誤；
    原審判2 個月太高了云云。惟查：
    (一)被告於警詢時係稱：現場有200 元抽頭金；我是提供麻將
      供玩，由四家輪流作莊，以東南西北四圈為一將，每人麻
      將16張牌，以每底100 元、每台20元，以自摸或胡牌論輸
      贏，每次100 元或不等金額（輸贏有台數則每台多加20元
      ），抽頭金則歸我所有（偵字卷第6 頁反面至第7 頁）等
      語，並未提到伊預先買酒供大家一起飲用或以抽頭金抵酒
      錢之事，另其偵訊時既稱：我們只有97年5 月5 日這一次
      （有抽頭），之前也有在該處賭博，但沒有抽頭（偵字卷
      第35頁）等語，表示其與在場另3 名賭客間並無「先由被
      告去買酒，再以抽頭金來抵酒錢」之慣例，參以證人即在
      場賭客戴坤興、陳燕哲於警詢時均未提及至被告家打麻將
      有「先由被告去買酒，再以抽頭金來抵酒錢」之慣例（偵
      字卷第12至15頁），另1 在場賭客葉盈秀於警詢時雖曾稱
      ：「那200 元是要買飲料的錢」，但又稱「現場沒有抽頭
      金」（偵字卷第9 頁），核與被告所稱「以抽頭金來抵酒
      錢」之慣例不符。況倘賭客自摸時所交付之金錢，只是用
      來抵酒錢的話，又何需按把給付？如此一來，累積超出購
      買酒類費用的部分豈非歸被告所有？適坐實被告有藉由收
      取抽頭金以營利之意圖無訛，故被告於本院上訴時所為前
      揭辯稱，諒係事後卸責之詞，並無可採。
    (二)按關於刑之量定，係實體法上賦予法院得為自由裁量之事
      項，倘其未有逾越法律所規定之範圍，或濫用其權限，即
      不得任意指摘為違法。上訴人雖認：原審判2 個月太高了
      云云，惟查刑法第268 條意圖營利提供場所賭博罪之法定
      本刑為「3 年以下有期徒刑，得併科3 千元以下罰金」，
      另依刑法第33條第3 款，除遇有刑之加減外，有期徒刑係
      2 月以上15年以下，亦即原審量處上訴人有期徒刑2 月，
      已屬法定量刑範圍之最輕刑，上訴人猶稱原審量刑過重云
      云，顯非可採。況查原審於量刑時已具體審酌上訴人之素
      行、智識程度、犯罪之動機、目的、手段、對社會風氣所
      生之危害、其提供場所賭博之期間、犯罪所得及犯後態度
      ，因而量處前述刑期，並無明顯失出或違誤之情形，是被
      告稱原審量刑未洽云云，亦無理由。
三、綜上所述，被告上訴意旨認原審認事用法有誤，並請求從輕
    量刑云云，指摘原判決不當，提起上訴，其上訴為無理由，
    應予駁回。
據上論斷，應依刑事訴訟法第455 條之1 第1 項、第3 項、第36
8 條、第373 條，判決如主文。
本案經檢察官顏妃琇到庭執行職務。
中    華    民    國    97    年    10    月    30    日
                  刑事第七庭  審判長法  官  潘翠雪
                                    法  官  廖欣儀
                                    法  官  楊明佳
上列正本證明與原本無異。
不得上訴。
                                    書記官  林金良
中    華    民    國    97    年    10    月    30    日


司法院資訊處製作；財團法人民間司法改革基金會備份。
